臺灣臺北地方法院交通事件裁定　　　　 96年度交聲字第931號
原處分機關　臺北市交通事件裁決所
異　議　人
即受處分人　甲○○
　　　　　　　　　　　樓
上列異議人因違反道路交通管理處罰條例案件，對於臺北市交通
事件裁決所民國96年7 月19所為之裁決處分（原處分案號：北市
裁四字第裁22─AIK501640 號）聲明異議，本院裁定如下：
    主  文
異議駁回。
    理  由
一、原處分機關臺北市交通事件裁決所以異議人甲○○於民國96
    年4月27日17時12分，因其所駕駛之車號3N-0638號自用小客
    貨車，在臺北市○○○路○ 段147號之1前（舉發違反道路交
    通管理事件通知單、裁決書均誤載為和平西路3 段）劃有紅
    線路段停車，而為警以異議人有違反道路交通管理處罰條例
    第55條第3 款規定（在設有禁止臨時停車標線處所臨時停車
    ）之行為，予以當場掣單舉發。異議人雖拒絕簽收，惟經舉
    發員警當場告知違規事項及應到案時間（即96年5 月12日前
    ）、處所（即臺北市交通事件裁決所），異議人仍逾越應到
    案期限60日以上未繳納罰鍰，原處分機關乃依上開條例第55
    條第3 款及違反道路交通管理事件統一裁罰基準表之規定逕
    行裁決，裁罰異議人新台幣（下同）600 元。
二、聲明異議意旨略以：本人並未收到罰單，且本人在該時段亦
    未到過和平西路3 段，本案也沒有照片為證，為此聲明異議
    等語。
三、按汽車駕駛人停車時，在禁止臨時停車處所停車，處新臺幣
    600元以上1,200元以下罰鍰，道路交通管理處罰條例第56條
    第1項第1款定有明文。經查：本件異議人所有之車號3N-063
    8 號自用小客貨車於上開時、地違規之事實，業據證人即舉
    發本件違規之臺北市政府警察局信義分局交通分隊員警乙○
    ○於本院訊問時證稱：（舉發經過為何？）當天我是17時至
    19時在臺北市○○路○段與和平東路3段服路口交整勤務，我
    看到對方的車子停在違規地點就是和平東路3 段147之1號前
    ，當時我看到車上沒有人，我本來要逕行舉發，但要拍照時
    候，異議人從路邊的水電行跑出來，我問異議人這是否是他
    的車子，他回答是，我跟他說這裡是紅線不能停車，並請他
    出示駕照、行照，異議人有出示證件，我就當場舉發他，我
    要給舉發通知單給異議人簽收時，異議人就說我不簽收，但
    是異議人並沒有表明任何的理由，然後我跟他說你即使不收
    ，違規紀錄還是在你的名下；（異議人沒有簽收，有無告知
    他到案時間、地點？）有；（違規當時，現場確實劃有紅線
    嗎？）有；（為何舉發通知單上記載違規地點是和平西路3
    段147號之1？）因為我當時在操作掌電時點錯了，這是我的
    疏失；（你有因為這樣受處罰？）如果我們製單如果錯誤，
    也會受處罰，有劣績註記；（你方才說你要拍照時，異議人
    從水電行跑出來，當時你是否已經拍照？）還沒有；（所以
    本案是否都沒有違規照片？）是的等語，並有證人當庭所繪
    製之現場圖及所提出之現場照片（非舉發照片）在卷可稽，
    證人既為依法執行職務之公務員，與異議人又夙無嫌隙，其
    公正執法應可期待，若非確有違規情事，實無設詞誣攀之理
    ；又警察舉發交通違規行為，並不以照片為必要之證明方法
    ，且本件違規停車並非採逕行舉發之方式為舉發，本案自不
    因無舉發照片而影響舉發之效力。本件縱然未有照相存證，
    異議人於前開時、地在設有禁止臨時停車標線處所之違規事
    實，仍堪認定。至異議人辯稱其案發當日並未前往和平「西
    」路3段云云，當係本於裁決書記載違規地點為「和平西路3
    段」之情而發，惟此係證人乙○○於舉發當時誤按掌上型電
    腦按鍵所致，並不影響異議人違規之事實及舉發、裁決之效
    力，是異議人上開所辯，均不足採信。
四、又按違反道路交通管理事件統一裁罰基準及處理細則第11條
    第1項第1款規定：「當場舉發者，應填記駕駛人或行為人姓
    名、性別、出生年月日、地址、身分證統一編號及車主姓名
    、地址、車牌號碼、車輛種類。被查獲之駕駛人或行為人為
    受處分人時，應於填記通知單後將通知聯交付該駕駛人或行
    為人簽名或蓋章收受之；拒絕簽章者，仍應將通知聯交付該
    駕駛人或行為人收受，並記明其事由及交付之時間；拒絕收
    受者，應告知其應到案時間及處所，並記明事由與告知事項
    ，視為已收受」，本件證人乙○○既已依上開規定辦理，則
    本件舉發通知單視為異議人已經收受，異議人辯稱其未收到
    罰單一節，乃係因異議人拒絕當場簽收所致，自不影響舉發
    之效力，是本件異議人其明知應於15日內到案，仍逾越應到
    案日期60日以上未繳納罰鍰之情，亦堪認定。從而，原處分
    機關依道路交通管理處罰條例第55條第3 款及違反道路交通
    管理事件統一裁罰基準表之規定，裁處異議人罰鍰 600元，
    於法自無不合，異議人之異議為無理由，應予駁回。
五、據上論斷，應依道路交通管理處罰條例第87條第2 項，道路
    交通案件處理辦法第19條，裁定如主文。
中　　華　　民　　國　　96　　年　　10　　月　　29　　日
                  交通法庭      法  官  李明益
以上正本證明與原本無異。
如不服本裁定，應於裁定送達後5日內向本院提出抗告狀。
                                書記官  劉穗筠
中　　華　　民　　國　　96　　年　　10　　月　　29　　日
